Inventaris van het archief van de afdeling Effectenregistratie van de Raad voor het Rechtsherstel, 1945-1971 (1976)
Nationaal Archief, Den Haag
- Afdeling Effectenregistratie van de Raad voor het Rechtsherstel, 2.
  - Secretariaat, 2.2
    - Binnenlandse aanmeldingen, 2.2.3
      - Algemeen, 2.2.3.1
        - Opgaven van aanmeldingen van door de Staat aangewezen inleveringskantoren van effecten ten name van de tegenwoordige bezitter in het kader van de effectenregistratie (Hollerithlijsten)., [1946]; 1520-3840; 2321 gebonden lijsten
          - Code 1058, stuknummers E 070.000 - 079.999., 2052
          - Code 1058, stuknummers E 080.000 - 089.999., 2053
          - Code 1058, stuknummers E 090.000 - 099.999., 2054
          - Code 1058, stuknummers E 100.000 - 109.999., 2055
          - Code 1058, stuknummers E 110.000 - 119.999., 2056
          - Code 1058, stuknummers E 120.000 - 129.999., 2057
          - Code 1058, stuknummers E 130.000 - 145.999., 2058
          - Code 1058, stuknummers F 028.001 - 039.999., 2059
          - Code 1058, stuknummers F 040.000 - 049.999., 2060
          - Code 1058, stuknummers F 050.000 - 059.999., 2061
          - Code 1058, stuknummers F 060.000 - 069.999., 2062
          - Code 1058, stuknummers F 070.000 - 079.999., 2063
          - Code 1058, stuknummers F 080.000 - 089.999., 2064
          - Code 1058, stuknummers F 090.000 - 099.999., 2065
          - Code 1058, stuknummers F 100.000 - 109.999., 2066
          - Code 1058, stuknummers F 110.000 - 119.999., 2067
          - Code 1058, stuknummers F 120.000 - 129.999., 2068
          - Code 1058, stuknummers F 130.000 - 145.999., 2069
          - Code 1058, stuknummers G 028.001 - 039.999., 2070
          - Code 1058, stuknummers G 040.000 - 049.999., 2071
          - Code 1058, stuknummers G 050.000 - 059.999., 2072
          - Code 1058, stuknummers G 060.000 - 069.999., 2073
          - Code 1058, stuknummers G 070.000 - 079.999., 2074
          - Code 1058, stuknummers G 080.000 - 089.999., 2075
          - Code 1058, stuknummers G 090.000 - 099.999., 2076
          - Code 1058, stuknummers G 100.000 - 109.999., 2077
          - Code 1058, stuknummers G 110.000 - 119.999., 2078
          - Code 1058, stuknummers G 120.000 - 129.999., 2079
          - Code 1058, stuknummers G 130.000 - 145.999., 2080
          - Code 1058, stuknummers H 028.001 - 039.999., 2081
          - Code 1058, stuknummers H 040.000 - 049.999., 2082
          - Code 1058, stuknummers H 050.000 - 059.999., 2083
          - Code 1058, stuknummers H 060.000 - 069.999., 2084
          - Code 1058, stuknummers H 070.000 - 079.999., 2085
          - Code 1058, stuknummers H 080.000 - 089.999., 2086
          - Code 1058, stuknummers H 090.000 - 099.999., 2087
          - Code 1058, stuknummers H 100.000 - 109.999., 2088
          - Code 1058, stuknummers H 110.000 - 119.999., 2089
          - Code 1058, stuknummers H 120.000 - 129.999., 2090
          - Code 1058, stuknummers H 130.000 - 145.999., 2091
          - Code 1058, stuknummers J 028.001 - 039.999., 2092
          - Code 1058, stuknummers J 040.000 - 049.999., 2093
          - Code 1058, stuknummers J 050.000 - 059.999., 2094
          - Code 1058, stuknummers J 060.000 - 069.999., 2095
          - Code 1058, stuknummers J 070.000 - 079.999., 2096
          - Code 1058, stuknummers J 080.000 - 089.999., 2097
          - Code 1058, stuknummers J 090.000 - 099.999., 2098
          - Code 1058, stuknummers J 100.000 - 109.999., 2099
          - Code 1058, stuknummers J 110.000 - 119.999., 2100
          - Code 1058, stuknummers J 120.000 - 129.999., 2101
          - Code 1058, stuknummers J 130.000 - 145.999., 2102
          - Code 1058, stuknummers K 028.001- 039.999., 2103
          - Code 1058, stuknummers K 040.000 - 049.999., 2104
          - Code 1058, stuknummers K 050.000 - 059.999., 2105
          - Code 1058, stuknummers K 060.000 - 069.999., 2106
          - Code 1058, stuknummers K 070.000 - 079.999., 2107
          - Code 1058, stuknummers K 080.000 - 089.999., 2108
          - Code 1058, stuknummers K 090.000 - 099.999., 2109
          - Code 1058, stuknummers K 100.000 - 109.999., 2110
          - Code 1058, stuknummers K 110.000 - 119.999., 2111
          - Code 1058, stuknummers K 120.000 - 129.999., 2112
          - Code 1058, stuknummers K 130.000 - 145.999., 2113
          - Code 1058, stuknummers L 028.001 - 039.999., 2114
          - Code 1058, stuknummers L 040.000 - 049.999., 2115
          - Code 1058, stuknummers L 050.000 - 059.999., 2116
          - Code 1058, stuknummers L 060.000 - 069.999., 2117
          - Code 1058, stuknummers L 070.000 - 079.999., 2118
          - Code 1058, stuknummers L 080.000 - 089.999., 2119
          - Code 1058, stuknummers L 090.000 - 099.999., 2120
          - Code 1058, stuknummers L 100.000 - 109.999., 2121
          - Code 1058, stuknummers L 110.000 - 119.999., 2122
          - Code 1058, stuknummers L 120.000 - 129.999., 2123
          - Code 1058, stuknummers L 130.000 - 145.999., 2124
          - Code 1059, stuknummers A 150.001 - 158.850., 2125
          - Code 1059, stuknummers B 150.001 - 158.850., 2126
          - Code 1059, stuknummers C 150.001 - 158.850., 2127
          - Code 1059, stuknummers D 150.001 - 158.850., 2128
          - Code 1059, stuknummers E 150.001 - 158.850., 2129
          - Code 1059, stuknummers F 150.001 - 158.850., 2130
          - Code 1059, stuknummers G 150.001 - 158.850., 2131
          - Code 1059, stuknummers H 150.001 - 158.850., 2132
          - Code 1059, stuknummers J 150.001 - 158.850., 2133
          - Code 1059, stuknummers K 150.001 - 158.850., 2134
          - Code 1059, stuknummers L 150.001 - 158.850., 2135
          - Code 1060, stuknummers A 160.001 - 175.999., 2136
          - Code 1060, stuknummers B 160.001 - 175.999., 2137
          - Code 1060, stuknummers C 160.001 - 175.999., 2138
          - Code 1060, stuknummers D 160.001 - 175.999., 2139
          - Code 1060, stuknummers E 160.001 - 175.999., 2140
          - Code 1060, stuknummers F 160.001 - 175.999., 2141
          - Code 1060, stuknummers G 160.001 - 175.999., 2142
          - Code 1060, stuknummers H 160.001 - 175.999., 2143
          - Code 1060, stuknummers J 160.001 - 175.999., 2144
          - Code 1060, stuknummers K 160.001 - 175.999., 2145
          - Code 1060, stuknummers L 160.001 - 175.999., 2146
          - Code 1062 - 1063., 2147
          - Code 1064, 1066 - 1069., 2148
          - Code 1070 - 1072, stuknummers 000.001 - 149.999., 2149
          - Code 1072, div. coupures., 2150
          - Code 1072, stuknummers 150.000 - 208.399., 2151
          - Code 1074, 1076., 2152
          - Code 1077 - 1078., 2153
          - Code 1078, stuknummers 030.000 - 039.999., 2154
          - Code 1078, stuknummers 040.000 - 049.999., 2155
          - Code 1078, stuknummers 050.000 - 059.999., 2156
          - Code 1078, stuknummers 060.000 - 069.999., 2157
          - Code 1078, stuknummers 070.000 - 079.999., 2158
          - Code 1078, stuknummers 080.000 - 089.999., 2159
          - Code 1078, stuknummers 090.000 - 099.999., 2160
          - Code 1078, stuknummers 100.000 - 109.999., 2161
          - Code 1079, stuknummers 000.001 - 035.084., 2162
          - Code 1079, stuknummers 035.085 - 059.999., 2163
          - Code 1080 - 1082, 1085 - 1086., 2164
          - Code 1084., 2165
          - Code 1087, stuknummers 010.001 - 029.999., 2166
          - Code 1087, stuknummers 110.000 - 119.999., 2167
          - Code 1087, stuknummers 120.000 - 129.999., 2168
          - Code 1087, stuknummers 130.000 - 139.999., 2169
          - Code 1087, stuknummers 140.000 - 144.999., 2170
          - Code 1088., 2171
          - Code 1089., 2172
          - Code 1090, stuknummers A 000.001 - 009.999., 2173
          - Code 1090, stuknummers A 010.000 - 019.999., 2174
          - Code 1090, stuknummers A 020.000 - 029.999., 2175
          - Code 1090, stuknummers A 030.000 - 039.999., 2176
          - Code 1090, stuknummers A 040.000 - 049.999., 2177
          - Code 1090, stuknummers A 050.000 - 059.999., 2178
          - Code 1090, stuknummers A 060.000 - 069.999., 2179
          - Code 1090, stuknummers A 070.000 - 079.999., 2180
          - Code 1090, stuknummers A 080.000 - 089.999., 2181
          - Code 1090, stuknummers A 090.000 - 099.999., 2182
          - Code 1090, stuknummers A 100.000 - 109.999., 2183
          - Code 1090, stuknummers A 110.000 - 116.799., 2184
          - Code 1090, stuknummers B 000.001 - 009.999., 2185
          - Code 1090, stuknummers B 010.000 - 019.999., 2186
          - Code 1090, stuknummers B 020.000 - 029.999., 2187
          - Code 1090, stuknummers B 030.000 - 039.999., 2188
          - Code 1090, stuknummers B 040.000 - 049.999., 2189
          - Code 1090, stuknummers B 050.000 - 059.999., 2190
          - Code 1090, stuknummers B 060.000 - 069.999., 2191
          - Code 1090, stuknummers B 070.000 - 079.999., 2192
          - Code 1090, stuknummers B 080.000 - 089.999., 2193
          - Code 1090, stuknummers B 090.000 - 099.999., 2194
          - Code 1090, stuknummers B 100.000 - 109.999., 2195
          - Code 1090, stuknummers B 110.000 - 116.799., 2196
          - Code 1090, stuknummers C 000.001 - 009.999., 2197
          - Code 1090, stuknummers C 010.000 - 019.999., 2198
          - Code 1090, stuknummers C 020.000 - 029.999., 2199
          - Code 1090, stuknummers C 030.000 - 039.999., 2200
          - Code 1090, stuknummers C 040.000 - 049.999., 2201
          - Code 1090, stuknummers C 050.000 - 059.999., 2202
          - Code 1090, stuknummers C 060.000 - 069.999., 2203
          - Code 1090, stuknummers C 070.000 - 079.999., 2204
          - Code 1090, stuknummers C 080.000 - 089.999., 2205
          - Code 1090, stuknummers C 090.000 - 099.999., 2206
          - Code 1090, stuknummers C 100.000 - 109.999., 2207
          - Code 1090, stuknummers C 110.000 - 116.799., 2208
          - Code 1090, stuknummers D 000.001 - 009.999., 2209
          - Code 1090, stuknummers D 010.000 - 019.999., 2210
          - Code 1090, stuknummers D 020.000 - 029.999., 2211
          - Code 1090, stuknummers D 030.000 - 039.999., 2212
          - Code 1090, stuknummers D 040.000 - 049.999., 2213
          - Code 1090, stuknummers D 050.000 - 059.999., 2214
          - Code 1090, stuknummers D 060.000 - 069.999., 2215
          - Code 1090, stuknummers D 070.000 - 079.999., 2216
          - Code 1090, stuknummers D 080.000 - 089.999., 2217
          - Code 1090, stuknummers D 090.000 - 099.999., 2218
          - Code 1090, stuknummers D 100.000 - 109.999., 2219
          - Code 1090, stuknummers D 110.000 - 116.799., 2220
          - Code 1090, stuknummers E 000.001 - 009.999., 2221
          - Code 1090, stuknummers E 010.000 - 019.999., 2222
          - Code 1090, stuknummers E 020.000 - 029.999., 2223
          - Code 1090, stuknummers E 030.000 - 039.999., 2224
          - Code 1090, stuknummers E 040.000 - 049.999., 2225
          - Code 1090, stuknummers E 050.000 - 059.999., 2226
          - Code 1090, stuknummers E 060.000 - 069.999., 2227
          - Code 1090, stuknummers E 070.000 - 079.999., 2228
          - Code 1090, stuknummers E 080.000 - 089.999., 2229
          - Code 1090, stuknummers E 090.000 - 099.999., 2230
          - Code 1090, stuknummers E 100.000 - 109.999., 2231
          - Code 1090, stuknummers E 110.000 - 116.799., 2232
          - Code 1091, stuknummers A 200.001 - B 205.624., 2233
          - Code 1091, stuknummers C 200.001 - E 205.624., 2234
          - Code 1092, stuknummers A 300.001 - B 308.999., 2235
          - Code 1092, stuknummers C 300.001 - D 308.999., 2236
          - Code 1092, stuknummers E 300.001 - E 308.999., 2237
          - Code 1093 - 1095., 2238
          - Code 1101 - 1111., 2239
          - Code 1121 - 1124., 2240
          - Code 1125., 2241
          - Code 1126, stuknummers 000.001 - 009.999., 2242
          - Code 1126, stuknummers 010.000 - 019.999., 2243
          - Code 1127., 2244
          - Code 1128, stuknummers 000.001 - 009.999., 2245
          - Code 1128, stuknummers 010.000 - 019.999., 2246
          - Code 1128, stuknummers 020.000 - 024.999., 2247
          - Code 1129, stuknummers 025.001 - 029.999., 2248
          - Code 1129, stuknummers 030.000 - 039.999., 2249
          - Code 1129, stuknummers 040.000 - 044.999., 2250
          - Code 1130, stuknummers 000.001 - 009.999., 2251
          - Code 1130, stuknummers 010.000 - 020.999., 2252
          - Code 1131, stuknummers 000.001 - 009.999., 2253
          - Code 1131, stuknummers 010.000 - 018.999., 2254
          - Code 1132, stuknummers serie 01 - 06., 2255
          - Code 1132, stuknummers serie 07 - 14., 2256
          - Code 1132, stuknummers serie 15 - 24., 2257
          - Code 1132, stuknummers serie 25 - 32., 2258
          - Code 1133, coupure f 500,--., 2259
          - Code 1133, stuknummers serie 01 - 07., 2260
          - Code 1133, stuknummers serie 08 - 17., 2261
          - Code 1133, stuknummers serie 18 - 30., 2262
          - Code 1134 - 1136., 2263
          - Code 1137., 2264
          - Code 1138 - 1141., 2265
          - Code 1142 - 1143., 2266
          - Code 1144 - 1148., 2267
          - Code 1149 - 1151., 2268
          - Code 1152 - 1158., 2269
          - Code 1159 - 1162., 2270
          - Code 1163., 2271
          - Code 1164 - 1168., 2272
          - Code 1169., 2273
          - Code 1170, stuknummers 000.196 - 009.999., 2274
          - Code 1170, stuknummers 010.000 - 017.999., 2275
          - Code 1171 - 1172., 2276
          - Code 1173., 2277
          - Code 1174., 2278
          - Code 1175., 2279
          - Code 1176 - 1179., 2280
          - Code 1180., 2281
          - Code 1181., 2282
          - Code 1182 - 1186., 2283
          - Code 1187 - 1189., 2284
          - Code 1190 - 1196., 2285
          - Code 1197., 2286
          - Code 1198 - 1201., 2287
          - Code 1202 - 1206., 2288
          - Code 1207., 2289
          - Code 1208, stuknummers 000.001 - 009.999., 2290
          - Code 1208, stuknummers 010.000 - 019.999., 2291
          - Code 1208, stuknummers 020.000 - 029.999., 2292
          - Code 1208, stuknummers 030.000 - 034.999., 2293
          - Code 1209., 2294
          - Code 1210 - 1212., 2295
          - Code 1213 - 1215., 2296
          - Code 1216 - 1219., 2297
          - Code 1220 - 1223., 2298
          - Code 1224, stuknummers 001.101 - 049.999., 2299
          - Code 1224, stuknummers 050.000 - 069.999., 2300
          - Code 1225., 2301
          - Code 1226, stuknummers 060.001 - 069.999., 2302
          - Code 1226, stuknummers 070.000 - 079.999., 2303
          - Code 1227, coupure f 500,--., 2304
          - Code 1227, stuknummers 000.001 - 089.999., 2305
          - Code 1227, stuknummers 090.000 - 109.999., 2306
          - Code 1228, stuknummers 104.001 - 115.077., 2307
          - Code 1228, stuknummers 115.079 - 125.570., 2308
          - Code 1229, coupure f 500,--., 2309
          - Code 1229, stuknummers 121.001 - 133.029., 2310
          - Code 1229, stuknummers 133.030 - 140.903., 2311
          - Code 1229, stuknummers 140.904 - 149.999., 2312
          - Code 1229, stuknummers 150.000 - 159.999., 2313
          - Code 1229, stuknummers 160.000 - 169.999., 2314
          - Code 1229, stuknummers 160.000 - 179.999., 2315
          - Code 1229, stuknummers 180.000 - 189.999., 2316
          - Code 1229, stuknummers 190.000 - 199.999., 2317
          - Code 1229, stuknummers 200.000 - 219.999., 2318
          - Code 1230, stuknummers 000.033 - 229.999., 2319
          - Code 1230, stuknummers 230.000 - 241.020., 2320
          - Code 1231, stuknummers 241.001 - 249.999., 2321
          - Code 1231, stuknummers 250.000 - 255.999., 2322
          - Code 1232., 2323
          - Code 1233 - 1234., 2324
          - Code 1235, stuknummers 000.001 - 009.999., 2325
          - Code 1235, stuknummers 010.000 - 019.999., 2326
          - Code 1235, stuknummers 020.000 - 023.610., 2327
          - Code 1236 - 1237., 2328
          - Code 1238 - 1241., 2329
          - Code 1242 - 1243., 2330
          - Code 1244., 2331
          - Code 1245 - 1247., 2332
          - Code 1248 - 1249., 2333
          - Code 1250 - 1256., 2334
          - Code 1257 - 1264., 2335
          - Code 1265, stuknummers 000.001 - 009.999., 2336
          - Code 1265, stuknummers 010.000 - 017.999., 2337
          - Code 1266 - 1287., 2338
          - Code 1291 - 1299., 2339
          - Code 1300 - 1301., 2340
          - Code 1312, stuknummers 000.001 - 009.999., 2341
          - Code 1312, stuknummers 010.000 - 019.999., 2342
          - Code 1312, stuknummers 020.000 - 029.999., 2343
          - Code 1312, stuknummers 030.000 - 039.999., 2344
          - Code 1312, stuknummers 040.000 - 049.999., 2345
          - Code 1312, stuknummers 050.000 - 059.999., 2346
          - Code 1312, stuknummers 060.000 - 069.999., 2347
          - Code 1312, stuknummers 070.000 - 079.999., 2348
          - Code 1312, stuknummers 080.000 - 089.999., 2349
          - Code 1312, stuknummers 090.000 - 099.999, 100.000 - 137.999., 2350
          - Code 1313 - 1315., 2351
          - Code 1316, stuknummers 000.001 - 009.999., 2352
          - Code 1316, stuknummers 010.000 - 022.999., 2353
          - Code 1317 - 1319., 2354
          - Code 1320- 1321., 2355
          - Code 1322., 2356
          - Code 1323 - 1334., 2357
          - Code 1335, coupure f 1000,--., 2358
          - Code 1335, coupure f 100,-- en f 500,--., 2359
          - Code 1336., 2360
          - Code 1338 - 1346., 2361
          - Code 1351, stuknummers 000.001 - 009.999., 2362
          - Code 1351, stuknummers 010.000 - 019.999., 2363
          - Code 1352., 2364
          - Code 1353, stuknummers 000.001 - 009.999., 2365
          - Code 1353, stuknummers 010.000 - 019.999., 2366
          - Code 1354, stuknummers 000.101 - 019.999., 2367
          - Code 1354, stuknummers 020.000 - 025.999., 2368
          - Code 1355, stuknummers 000.001 - 009.999., 2369
          - Code 1355, stuknummers 010.000 - 017.999., 2370
          - Code 1356., 2371
          - Code 1357 - 1359., 2372
          - Code 1360, stuknummers 000.001 - 009.999., 2373
          - Code 1360, stuknummers 010.000 - 018.999., 2374
          - Code 1361, coupure f 100,-- en f 500,--., 2375
          - Code 1361, stuknummers 000.001 - 009.999., 2376
          - Code 1361, stuknummers 010.000 - 019.999., 2377
          - Code 1361, stuknummers 020.000 - 029.999., 2378
          - Code 1361, stuknummers 030.000 - 039.999., 2379
          - Code 1361, stuknummers 040.000 - 052.999., 2380
          - Code 1362., 2381
          - Code 1363 - 1364., 2382
          - Code 1365, stuknummers 000.001 - 009.999., 2383
          - Code 1365, stuknummers 010.000 - 019.999., 2384
          - Code 1365, stuknummers 020.000 - 027.399., 2385
          - Code 1366, coupure f 500,-- en f 100,-- en stuknummers 010.000 - 018.999., 2386
          - Code 1366, stuknummers 000.001 - 009.999., 2387
          - Code 1367., 2388
          - Code 1368 - 1370., 2389
          - Code 1371- 1372, stuknummers 020.000 - 023.999., 2390
          - Code 1371, stuknummers 000.001 - 009.999., 2391
          - Code 1371, stuknummers 010.000 - 019.999., 2392
          - Code 1373, coupure f 100,-- en f 500,--., 2393
          - Code 1373, stuknummers 000.001 - 009.999., 2394
          - Code 1373, stuknummers 010.000 - 025.100., 2395
          - Code 1375, stuknummers 000.001 - 009.999., 2396
          - Code 1375, stuknummers 010.000 - 019.999., 2397
          - Code 1375, stuknummers 020.000 - 026.000, coupure f 100,-- en f 500,--., 2398
          - Code 1376., 2399
          - Code 1377, stuknummers 00.001 - 09.999, 10.000 - 19.999., 2400
          - Code 1377, stuknummers 20.000 - 29.999., 2401
          - Code 1377, stuknummers 30.000 - 41.999., 2402
          - Code 1378, 1379., 2403
          - Code 1380, coupure f 200,-- en f 500,--., 2404
          - Code 1380, stuknummers 00.001 - 09.999., 2405
          - Code 1380, stuknummers 030.000 - 039.999., 2406
          - Code 1380, stuknummers 040.000 - 049.999., 2407
          - Code 1380, stuknummers 050.000 - 061.999., 2408
          - Code 1380, stuknummers 10.000 - 19.999., 2409
          - Code 1380, stuknummers 20.000 - 29.999., 2410
          - Code 1381 - 1384., 2411
          - Code 1385., 2412
          - Code 1386., 2413
          - Code 1387, coupure f 100,-- en f 500,--., 2414
          - Code 1387, stuknummers 391.115 - 408.911., 2415
          - Code 1387, stuknummers 411.073 - 429.999., 2416
          - Code 1387, stuknummers 430.000 - 439.999., 2417
          - Code 1387, stuknummers 440.000 - 449.999., 2418
          - Code 1388 - 1390., 2419
          - Code 1391., 2420
          - Code 1392, coupure f 100,-- en f 500,--., 2421
          - Code 1392, stuknummers 000.001 - 009.999., 2422
          - Code 1392, stuknummers 010.000 - 019.999., 2423
          - Code 1392, stuknummers 020.000 - 032.999., 2424
          - Code 1393 - 1394., 2425
          - Code 1395, stuknummers 000.001 - 009.999., 2426
          - Code 1395, stuknummers 010.000 - 019.999., 2427
          - Code 1395, stuknummers 020.000 - 026.999., 2428
          - Code 1396, stuknummers 000.001 - 009.999., 2429
          - Code 1396, stuknummers 010.000 - 019.999., 2430
          - Code 1396, stuknummers 020.000 - 029.999, coupure f 100,-- en f 500,--., 2431
          - Code 1397 - 1398, coupure f 100,-- en f 500,--., 2432
          - Code 1397, stuknummers 000.001 - 009.999., 2433
          - Code 1397, stuknummers 010.000 - 018.999., 2434
          - Code 1399, coupure f 100,-- en f 500,--., 2435
          - Code 1399, stuknummers 000.001 - 014.999., 2436
          - Code 1400 - 1401., 2437
          - Code 1402 - 1403., 2438
          - Code 1404 - 1409., 2439
          - Code 1410., 2440
          - Code 1411 - 1419., 2441
          - Code 1420 - 1423., 2442
          - Code 1424, stuknummers 000.001 - 011.702., 2443
          - Code 1424, stuknummers A 000.001 - 004.700, B 000.001 - 004.700., 2444
          - Code 1424, stuknummers C 000.001 - 004.700, D 000.001 - 004.700., 2445
          - Code 1424, stuknummers E 000.001 - 004.700, F 000.001 - 004.700., 2446
          - Code 1424, stuknummers G 000.001 - 004.700, H 000.001 - 004.700., 2447
          - Code 1424, stuknummers I 000.001 - 004.700, K 000.001 - 004.700., 2448
          - Code 1425 - 1430., 2449
          - Code 1431, coupure f 100,--., 2450
          - Code 1431, coupure f 250,-- en f 1000,--., 2451
          - Code 1441, stuknummers 000.001 - 009.999., 2452
          - Code 1441, stuknummers 010.000 - 019.999, coupure f 100,-- en f 500,--., 2453
          - Code 1442 - 1444., 2454
          - Code 1445., 2455
          - Code 1446, 1451 - 1452., 2456
          - Code 1453, stuknummers 000.001 - 009.999., 2457
          - Code 1453, stuknummers 000.001 - 009.999 Coupure f 250,--., 2458
          - Code 1453, stuknummers 010.000 - 019.999 Coupure f 250,--., 2459
          - Code 1453, stuknummers 010.000 - 022.199., 2460
          - Code 1453, stuknummers 020.000 - 024.999 Coupure f 250,--., 2461
          - Code 1454 - 1461., 2462
          - Code 1462., 2463
          - Code 1463 - 1472., 2464
          - Code 1473 - 1479., 2465
          - Code 1491 - 1496, 1500., 2466
          - Code 1505, stuknummers 000.001 - 009.999., 2467
          - Code 1505, stuknummers 010.000 - 019.999., 2468
          - Code 1506, 1511., 2469
          - Code 1512, stuknummers 000.001 - 009.999., 2470
          - Code 1512, stuknummers 010.000 - 019.999., 2471
          - Code 1512, stuknummers 020.000 - 029.999., 2472
          - Code 1512, stuknummers 030.000 - 039.999., 2473
          - Code 1512, stuknummers 040.000 - 049.999., 2474